臺灣高等法院臺南分院刑事判決　　　　　　　　　　　　　　　　　　　巨股
　　上 訴 人
　　即 被 告　 乙○○
右上訴人因竊盜案件，不服臺灣臺南地方法院九十二年度易字第一二一號中華民國
九十二年十二月三十日第一審判決（起訴案號：臺灣臺南地方法院檢察署九十二年度
偵緝字第九四八號），提起上訴，本院判決如左：
    主  文
原判決撤銷。
乙○○竊盜，累犯，處有期徒刑壹年。
    事  實
一、乙○○前因竊盜案件，經原審以八十六年度易字第四九三二號判處有期徒刑六月
    確定，並於八十八年五月十二日執行完畢，猶不知悔改，復於九十一年二月十日
    下午三時許，途經甲○○址設臺南縣永康市○○街五四四號免洗餐具店前時，見
    該店一樓無人在場，即上前試探一樓落地玻璃門有無上鎖，適其中一扇落地玻璃
    門未加上鎖，乙○○即基於意圖為自己不法所有之犯意，推開落地玻璃門後進入
    行竊（該店一樓平日為營業場所，二樓為甲○○及家人之住所，該店當日因農曆
    除夕掃除之故，關閉一樓玻璃門而未營業，故該址一、二樓均屬甲○○之住宅範
    圍，惟侵入住宅部分，則未據甲○○告訴）。乙○○於進入上址後，即徒手竊取
    甲○○置放於一樓架上之紙袋一只，連同該紙袋內裝之身分證一枚、印章一枚、
    中國商銀存摺一本、中國信託信用卡三張、慶豐銀行信用卡二張、玉山銀行信用
    卡一張、遠東銀行信用卡一張、渣打銀行信用卡一張及現金新臺幣（下同）十五
    萬元，全數竊取離去，得手後，僅留下現金十五萬元供己花用，其餘則丟棄在甲
    ○○上址後巷木瓜園內。嗣經警到場蒐集相關跡證，採獲可疑指紋送鑑後，發覺
    係乙○○之指紋而查獲上情。
二、案經甲○○訴由臺南縣警察局報請臺灣臺南地方法院檢察署檢察官偵查起訴。
    理  由
一、訊據被告乙○○對右揭事實，於偵查、原審及本院中均自白承認（見偵卷第三八
    頁、原審卷第二二、三四頁、本院卷第三一、六四頁），核與告訴人甲○○之指
    訴相符（見警卷第一至四頁、偵卷第廿七、廿八頁、原審卷第三五頁），並有內
    政部警政署刑事警察局九十一年三月七日刑紋字第０九一００三八三五二號鑑驗
    書附卷可憑（見警卷第六頁），足認被告自白與事實相符，應可採信，本件事證
    明確，應依法論科。
二、按刑法第三百二十一條第一項第二款所謂毀越門扇，其「越」係指「超越」或「
    踰越」而言，與從門走入或啟門入室者有別（最高法院五十二年度台上字第七一
    一號判決、七十七年度台上字第一一三０號判決參照）。查被告乙○○於原審中
    供陳：當時店的門有關起來，我過去推門，發現門沒有鎖，就進入屋內行竊，該
    店的門係落地玻璃門，往左右推開就可以進去等語，核與告訴人於原審所述：該
    店的大門出入口是六扇落地門，我有將中間進出常用的落地門上鎖，發現遭竊時
    ，我看到最旁邊的落地門被打開等語相符（見原審卷第三四、三五頁），是被告
    自該店之落地玻璃門，走入店內徒手行竊乙節，應可認定。被告既然僅以推開落
    地玻璃門之方式，走入店內行竊，而未有任何超越或踰越之行為，亦非以踰越窗
    戶之方式進入店內行竊，揆諸前揭說明，被告所為，應係構成刑法第三百二十條
    第一項之普通竊盜罪，公訴人認被告係開啟門窗後踰越進入其內竊盜，係犯刑法
    第三百二十一條第二款之加重竊盜罪，尚有未洽，起訴法條變更。再被告前因竊
    盜案件，經原審以八十六年度易字第四九三二號判處有期徒刑六月確定，並於八
    十八年五月十二日執行完畢，有臺灣高等法院被告全國前案紀錄表及刑案資料查
    註紀錄表在卷可按，其於有期徒刑執行完畢後，五年以內再犯本件之罪，為累犯
    ，依刑法第四十七條規定，加重其刑。
三、原審以被告罪證明確，因予論罪科刑，並諭知應於刑之執行前，令入勞動場所強
    制工作，固非無見，惟刑事法保安處分之強制工作，旨在對有犯罪習慣或以犯罪
    為常業或因遊蕩或怠惰成習而犯罪者，令入勞動場所，以強制從事勞動方式，培
    養其勤勞習慣、正確工作觀念，習得一技之長，於其日後重返社會時，能自立更
    生，期以達成刑法教化、矯治之目的。卷查被告全國前案紀錄表，固有原審認定
    附表所示之前科，然時間分別在八十三年、八十六年、及八十八年九月十四日，
    即最後一次犯罪時間，距離本件犯罪時間，已逾二年有餘，尚難遽認被告有慣常
    性或有犯罪習慣，且於本件犯罪後，亦坦承犯行，已有悔意，再於八十八年十一
    月十六日甫生一女，現僅四歲有餘，有原審所附本院八十九年上易字第四二一號
    判決書理由內所可按（見原審卷第四七頁），尚需被告照顧，是本院斟酌上情，
    認諭知有期徒刑，已足以收矯治之效，毋庸併予宣告保安處分，原判決就此事證
    疏未詳查，遽為諭知應於刑之執行前，令入勞動場所強制工作三年，自有未洽。
    上訴意旨，據此指摘原判決不當，為有理由，原判決既有可議，自屬無可維持，
    應由本院將原判決撤銷改判，以期適法。爰審酌被告見他人玻璃門已關，竟仍上
    前試探有無上鎖，見有機可乘即侵入行竊，且行竊時，正值農曆年關，被告竊取
    十五萬元現款，對告訴人甲○○所生損害甚大，惟念其坦承犯行，告訴人於原審
    中亦表示不再追究（見原審卷第三七頁）等一切情狀，量處如主文第二項所示之
    刑，以示懲儆。
四、又營業場所在營業時間內，雖允許客人自由出入，而不屬於「住宅」之範疇，然
    茍營業場所與住宅相結合，而行為人於非營業時間無故闖入，仍應論以刑法第三
    百零六條第一項之侵入住宅罪。查被告行竊之前揭處所，一樓平日作為營業場所
    ，二樓則係告訴人甲○○之住所，惟九十一年二月十日當天，適為農曆除夕之日
    ，告訴人為進行掃除而整日停業，客戶如欲進入該店一樓，須按電鈴並經告訴人
    允許後，方可進入等情，業據告訴人甲○○於原審陳明在卷（見原審卷第三六頁
    ），準此，告訴人一樓營業場所因整日停業，而與其二樓之住宅相結合，該址整
    體自合於刑法第三百零六條所稱之「住宅」。而被告因行竊而侵入前址之行為，
    雖涉犯無故侵入住宅罪嫌，然告訴人於原審審理時已表明並未就此部分提出告訴
    （原審卷第三七頁），本院自無加以審酌之必要，亦此敘明。
五、另移送併辦九十三年度偵字第一五六六號部分，認被告於九十二年九月十一日下
    午四時三十分，前往台南縣永康市○○○路二八九號「飛虹美容院」洗髮時，見
    彼時同在店內，亦前往該店洗髮之顧客黃惠敏所有，價值新台幣（下同）一萬六
    千五百元，序號000000000000000號之韓製三星Ｔ五０八型行動
    電話外型亮麗，竟乘黃惠敏至內側房間沖洗頭髮，不在店面之際，竊取其擱置在
    店面之皮包一只及前開行動電話一支，得手後將皮包內之現金五百元取出，皮包
    丟棄，行動電話則留供己用，因認被告亦涉有刑法第三百廿條第一項之竊盜罪嫌
    云云，經查被告所為上開竊取行動電話之行為，乃見到該行動電話後，臨時另行
    起意為之，此為被告於本院中所陳（見本院卷第六十一頁），且被告上開犯罪時
    間為九十二年九月十一日下午四時三十分，距離本件前開論罪科刑犯行之時間，
    相隔已達一年七月之久，實難認此併案部分與本件前開論罪科刑部分有連續犯之
    裁判上一罪之關係，為起訴效力所及。是本院自不得一併加以審究，應退回原移
    送併辦機關另為適當之處理，併此明。
據上論斷，應依刑事訴訟法第三百六十九條第一項前段，第三百六十四條，第二百九
十九條第一項前段，第三百條，刑法第三百二十條第一項、第四十七條，罰金罰鍰提
高標準條例第一條前段，判決如主文。
本案經檢察官劉欽銘到庭執行職務。
中    華    民    國      九十三      年      四     月      二十二     日
                                  臺灣高等法院臺南分院刑事第一庭
                                      審判長法官  黃  崑  宗
                                            法官  蔡  長  林
                                            法官  田  平  安
右正本證明與原本無異。
不得上訴。
                                      法院書記官  劉  岳  文
中    華    民    國      九十三      年      四     月     二十二      日
附表：
┌─┬─────────┬────┬────────┬─────────┐
│編│    竊盜時間      │竊盜次數│    判決結果    │    執畢日期      │
│號│                  │        │                │                  │
├─┼─────────┼────┼────────┼─────────┤
│一│八十三年間        │  十次  │有期徒刑一年二月│八十六年二月十六日│
├─┼─────────┼────┼────────┼─────────┤
│二│八十六年六月十一日│  二次  │有期徒刑十月    │判決後拒不到案而遭│
│  │                  │        │                │通緝，俟八十七年二│
│  │                  │        │                │月一日緝獲後，方入│
│  │                  │        │                │監執行。          │
├─┼─────────┼────┼────────┼─────────┤
│三│八十六年九月十日  │  一次  │有期徒刑六月    │接續編號二執行至八│
│  │                  │        │                │十八年五月十二日  │
├─┼─────────┼────┼────────┼─────────┤
│四│八十八年九月十四日│  一次  │有期徒刑一年    │判決後拒不到案而遭│
│  │                  │        │                │通緝，至九十二年九│
│  │                  │        │                │月二十一日緝獲後，│
│  │                  │        │                │方入監執行        │
└─┴─────────┴────┴────────┴─────────┘
附錄：本判決論罪科條文
刑法第三百二十條第一項：
意圖為自己或第三人不法之所有，而竊取他人之動產者，為竊盜罪，處五年以下有期
徒刑、拘役或五百元以下罰金。
